【裁判字號】    98,上易,250
【裁判日期】    980407
【裁判案由】    竊盜等
【裁判全文】
臺灣高等法院高雄分院刑事判決         98年度上易字第250號
上  訴  人
即  被  告  乙○○
上列上訴人因竊盜等案件，不服臺灣高雄地方法院97年度易字第
1307號中華民國98年2 月25日第一審判決（起訴案號：臺灣高雄
地方法院檢察署97年度偵字第25051 號），提起上訴，本院判決
如下：
     主  文
上訴駁回。
     理  由
一、按不服地方法院之第一審判決而上訴者，應向管轄第二審之
    高等法院為之，且上訴書狀應述具體理由，第二審法院認
    為上訴書狀未述理由或上訴有刑事訴訟法第362 條前段之
    情形者，應以判決駁回之，刑事訴訟法第361 條第1 項、第
    367 條前段定有明文。所謂不服第一審判決之具體理由，必
    係依卷內既有訴訟資料或提出新事證，指摘或表明第一審判
    決有何採證認事、用法或量刑等足以影響判決本旨之不當或
    違法，而構成應予撤銷之具體理由，始足當之；倘僅泛言原
    判決認定事實錯誤、違背法令、量刑失之過重或輕縱，而未
    指出具體事由，或形式上雖已指出具體事由，然該事由縱使
    屬實，亦不足以認為原判決有何不當或違法者，皆難謂係具
    體理由，俾與第二審上訴制度在請求第二審法院撤銷、變更
    第一審不當或違法之判決，以實現個案救濟及節制濫行上訴
    之立法目的相契合。是倘上訴人之上訴書狀雖述上訴理由
    ，惟並未具體述第一審判決有何不當或違法情形，即與未
    述具體理由無異，所為上訴，即非適法。
二、本件上訴人即被告乙○○不服原判決，上訴理由略以：被告
    犯罪後深感後悔，已坦承犯行，被告係因年輕識淺，誤交損
    友，受損友利用，一時失省而觸犯刑章，且被告罹患多重障
    礙，父母親亦有障礙，家庭為低收入戶，境況堪憫，請撤銷
    原判決，參酌刑法第57條、第59條規定，另為較輕之判決云
    云。
三、經查，被告係於97年7 月20日，在高雄縣大社鄉某一超商內
    ，拾獲甲○○遺失之身分證及健保卡各1 枚，將之侵占入己
    ，復於同年8 月30日，在高雄市楠梓區「名佳美百貨公司」
    內，趁店員不注意之際，竊取店內之化粧品10瓶及口罩2 面
    ，為店員發覺，報警處理後，當場在其皮包內起獲竊得之物
    品，惟被告為掩飾身分，於同日下午6 時許在高雄市政府警
    察局楠梓分局應訊時，冒用「甲○○」之名義應訊，並在警
    詢筆錄、搜索、扣押筆錄及其他多種文件上偽造「甲○○」
    之署名及指印共49枚之犯行，業據被告於原審坦承不諱，原
    審以被告罪證明確，科處被告侵占遺失物罪罰金新臺幣1 萬
    元，竊盜罪有期徒刑3 月，偽造署押罪有期徒刑4 月，並就
    有期徒刑部分定應執行刑為有期徒刑6 月，已審酌被告前有
    多次竊盜、毒品前科，素行不佳，正值青壯之年，不思以正
    當之方式獲取財物，擅自冒用他人名義應訊，損害司法之公
    正性及正確性，行為實屬不該，惟念其犯後坦承犯行，態度
    尚可，及其患有情感性精神病，身心狀態均不穩定，及其他
    犯罪手段、動機、目的等一切情狀，而為如上之科刑，足見
    原審已斟酌刑法第57條所定之事項量刑，而被告自86年起即
    屢犯毒品案及竊盜案不輟，且甫於96、97年間，因毒品案件
    ，經原審法院及臺灣屏東地方法院分別判處有期徒刑6 月、
    6 月、7 月、3 月，定應執行刑為有期徒刑1 年5 月，有臺
    灣高等法院被告前案紀錄表在卷足稽，可見本案被告犯罪情
    狀顯可憫恕之情形，亦不符合宣告緩刑之要件。綜上，原審
    並無量刑失入及不適用法律之情形，被告其餘上訴意旨並未
    具體指摘原判決認定事實，適用法律及量定刑罰等有何違失
    或不當，僅泛以其家庭景況堪憐，請求科以較輕之刑，自難
    謂係具體理由，其所為之上訴即非適法，應予駁回，並不經
    言詞辯論為之。
四、據上論結，應依刑事訴訟法第367 條前段、第372 條，判決
    如主文。
中    華    民    國    98    年    4     月    7     日
                  刑事第四庭    審判長法  官  蕭權閔
                                      法  官  吳進寶
                                      法  官  陳吉雄
以上正本證明與原本無異。
本件判決不得上訴。
中    華    民    國    98    年    4     月    8     日
                                      書記官  郭蘭蕙


司法院資訊處製作；財團法人民間司法改革基金會備份。
